# 关于收入净额法的疑问

提问人：331975903 时间：2023-06-14 10:24:01
陈版主及各位老师好，请教以下问题：
背景：甲公司是OEM生产制造厂，乙公司是品牌公司，乙公司提供产品的方案，由甲公司代加工，产品主要由A，甲公司独立采购A，D零部件因为技术保密原因由甲公司向乙公司采购，E零部件因为考虑质量因素由甲公司向乙公司指定的供应商采购。甲公司采购五大部件后进行焊接组装，产品成本的比例大概为70%材料，30%人工制费。
问题 1 ：甲公司采购的D，只能用于生产乙公司的产品，乙公司日常会派人盘点D，防止D。请问甲公司向乙公司销售产品确认收入是否要扣除采购D？如果需要扣除D，甲公司在采购D，是作为存货核算还是作为类似代收代付核算？
问题 2 ：甲公司采购的D零部件，只能用于生产乙公司的产品，乙公司日常会派人盘点D零部件，防止D零部件流出市面，乙公司不限制A。请问甲公司向乙公司销售产品确认收入是否要扣除采购E零部件的成本？如果需要扣除E零部件的成本，甲公司在采购E零部件时，是作为存货核算还是作为类似代收代付核算？
问题 3 ：如果问题 1 销售产品收入是要扣除D，这种情况属于“净额法”确认收入吗？此时对“净额法”和“总额法”的概念有点模糊，从准则字面合同的主要责任人是用总额法核算，在该案例中，甲公司购买材料组合最终产品交付给乙公司，甲公司是主要责任人，应该按总额法确认收入，但是产品的其中一个零部件是乙公司提供的，所以销售收入要扣除该零部件的采购成本？哪这算是按净额法确认收入了吗？这种情况下，怎么理解总额法和净额法？
谢谢各位老师的指点！

回答人：chenyiwei
1 、D、E系向委托方或者委托方指定的供应商采购，且专用于加工制造交付给委托方的产品，因此受托方对这两项部件无控制权。对D、E的成本应采用净额法核算，不纳入受托加工的收入和成本。受托方支付的D、E采购款通过往来科目核算。
2 、如果不限制E零部件的使用，且确实有较多的用于交付给其他客户的产品需用到E零部件，且向该供应商采购E部件具有商业合理性（在价格、质量方面均具有合理性）的，也可以将E部件确认为存货，相应将E部件的收入、成本按总额纳入核算。
3 、在受托加工业务中，主要是看某些部件及由其加工的产品的控制权自始至终由委托方控制，受托方未取得其控制权。这种问题的分析角度与贸易业务（一般涉及三方或多方）有所差异。